【裁判字號】    89,上更(一),168
【裁判日期】    890830
【裁判案由】    毒品危害防制條例
【裁判全文】
臺灣高等法院臺中分院刑事判決                八十九年度上更(一)字第一六八號
    上  訴  人
    即  被  告  乙○○
    指定辯護人
    本院公設辯護人  甲○○
右上訴人因違反麻醉藥品管理條例案件，不服臺灣臺中地方法院中華民國八十六年七
月七日第一審判決（民國八十六年度訴字第六六九號，起訴案號：臺灣臺中地方法院
檢察署八十六年度偵字第一一七三、二○七五號），提起上訴，經最高法院就關於非
法販賣化學合成麻醉藥品部分發回更審，本院判決如左：
    主      文
上訴駁回。
    事      實
一、乙○○明知安非他命業經行政院衛生署於民國七十九年十月九日列入麻醉藥品管
    理條例所定之「化學合成麻醉藥品」管理，不得非法販賣，由不詳途逕得知周彰
    文欲購買安非他命，竟意圖營利，於八十六年一月九日下午四時許，主動以呼叫
    器聯絡周彰文，周彰文回電話後，雙雙約定在臺中市○○路與樂業路口見面，周
    彰文於同日下午六時十分許到達後，先交付新臺幣（下同）三千元予乙○○，乙
    ○○要周彰文在該處等候，即向其平日吸用安非他命供應者，即不詳真實姓名之
    「阿才」者，以二千元購得安非他命一包，欲交付與周彰文時，為警盤查，乙○
    ○情急之下將安非他命丟棄路旁，而為警查獲致未及將安非他命交予周彰文，並
    扣得安非他命一包（原重壹點零陸公克，驗後餘壹點零伍伍公克）。
二、案經臺中市警察局第一分局及第二分局移送臺灣臺中地方法院檢察署檢察官偵查
    起訴。
    理      由
一、被告經合法傳喚，無正當理由不到庭，其於原審及本院前審固均矢口否認非法販
    賣安非他命犯行，辯稱其介紹周彰文向林德明購買，代為轉交，未從中賺取價差
    ，林德明即為警訊時所供稱綽號「阿才」之男子云云。本院公設辯護人則為被告
    辯述販賣化學合成麻醉藥品罪須有營利意圖，且被告尚未將安非他命交與周彰文
    即經警查獲，應屬未遂等語，然查被告係以向「阿才」購得之二千元安非他命轉
    賣周彰文三千元，並已向周彰文收取三千元，賺取一千元等情業經被告於警訊時
    供明在卷（偵一一七三號卷第八頁），核與周彰文於警訊、審理中所述相符（同
    上偵卷十二頁背面，原審卷四十六頁），復有被告為警臨檢，情急之下丟棄為警
    查扣之結晶物一包扣案足憑，上開結晶物確為安非他命，亦有行政院衛生署藥物
    食品檢驗局檢驗成績書可稽（本院前審卷第二十二頁），本案事證明確，被告有
    意圖營利，販賣安非他命犯行至堪認定，被告辯稱安非他命係向林德明購買，並
    以原價賣給周彰文，並未賺取差價，核與其於警訊初供每包賺取一千元之供詞不
    符，應係事後卸責飾詞，不足採信，而非法販賣安非他命行為，如具營利之意思
    而販入或賣出，二者有其一，或兼而有之，其犯罪俱屬既遂。被告於獲悉周彰文
    欲購買安非他命，即意圖營利，與之聯絡，並收取價款，向綽號「阿才」不詳姓
    名者購得安非他命一包，欲交付周彰文時為警查獲，被告之非法販賣安非他命犯
    行，於其向「阿才」販入時，即屬既遂，並非未遂。又證人林德明在原審否認販
    賣安非他命與被告（原審卷第四十五頁），惟此不影響被告販賣犯行之成立，僅
    為被告是否供出安非他命之來源因而破獲之減刑問題，而證人張漢忠在原審供明
    被告認識林德明（原審卷第七十九頁），但此項單純認識之供述，尚不足以證明
    被告向林德明購買安非他命之情，則被告亦難獲邀減刑之寬典。
二、查安非他命業經行政院衛生署於七十九年十月九日以衛生署藥字第九○四一四二
    號函列入麻醉藥品管理條例所定之「化學合成麻醉藥品」管理，不得非法販賣，
    被告非法販賣安非他命，核犯麻醉藥品管理條例第十三條之一第二項第一款之非
    法販賣化學合成麻醉藥品罪。又毒品危害防制條例業於八十七年五月二十日公布
    ，同年月二十二日施行，安非他命屬該條例第二條第二項第二款之第二級毒品，
    被告行為時在該條例施行前，惟毒品危害防制條例第四條第二項規定之販賣第二
    級毒品罪較麻醉藥品管理條例第十三條之一第二項第一款之法定刑重，比較新舊
    法結果，以麻醉藥品管理條例較有利於被告，依刑法第二條第一項但書規定，自
    應依麻醉藥品管理條例第十三條之一第二項第一款處斷，被告非法持有安非他命
    之低度行為，為非法販賣之高度行為所吸收，不另論罪。原審以被告販賣安非他
    命罪證明確，依據前揭規定對被告依法論罪，並依刑法第三十八條第一項第一款
    就扣案安非他命一包依法宣告沒收（扣案安非他命原重壹點零陸公克，經本院
    前審送驗後餘壹點零伍伍公克，原審判決主文固未載明應沒收之安非他命重量，
    惟因本案扣案安非他命僅一包，應沒收之物仍可得確定），認事用法核無違誤，
    且本院審酌被告意圖牟利販賣安非他命，雖事實上尚未將安非他命交付買受人，
    然其惡性不因此而稍減，惟念其販賣之安非他命重僅壹點零陸公克，數量非鉅
    ，所可得之利益亦僅一千元，犯罪所得亦不高，並參酌其犯罪後態度等一切情狀
    ，認原審判處被告有期徒刑五年一月，量刑亦稱妥適，上訴人上訴意旨，否認犯
    罪，殊無理由，應予駁回。
三、公訴意旨另以：被告自八十五年十一月中旬起，連續非法販賣安非他命予綽號「
    小蘭」多次，被告在原審及本院前審均堅詞否認上情，並以綽號「小蘭」之女子
    ，即為其同居女友崔桂蘭，被告係無償供應安非他命供崔桂蘭非法吸食，並無販
    賣等語資為抗辯。經查被告係無償供應安非他命予崔桂蘭非法吸用一事，業經被
    告及崔桂蘭於偵查中陳明在卷（偵二０七五卷第十八頁、第三十一頁背面），彼
    此供述互符，且被告與崔桂蘭同居，核無販售之理，則被告所辯上情，核與事實
    相符，應堪採信。此外，又查無其他積極證據，足資證明被告有非法販賣安非他
    命予另一綽號「小蘭」之犯行，原審認被告此部分犯罪不能證明，並因公訴意旨
    認此部分與上開被告非法販賣安非他命予周彰文之犯行，有連續犯之裁判上一罪
    關係，是於判決理由欄載明不另為無罪之諭知，經核亦無違誤，至於檢察官起訴
    所指被告轉讓禁藥予崔桂蘭部分，已經本院前審判決確定，均併此明。
四、被告經合法傳喚，無正當理由不到庭，不待其陳述逕行判決。
據上論斷，應依刑事訴訟法第三百七十一條、第三百六十八條，判決如主文。
本案經檢察官蔡秀男到庭執行職務。
中      華      民      國    八十九     年      八       月    三十    日
                                  臺灣高等法院臺中分院刑事第五庭
                                        審判長法  官  吳  火  川
                                              法  官  郭  同  奇
                                              法  官  姚  勳  昌
右正本證明與原本無異。
如不服本判決，應於判決送達後十日內向本院提出上訴狀，其未述理由者，應於提
出上訴狀後十日內向本院補提理由書，並按他造當事人之人數提出繕本。
                                              書記官  陳  如  慧
中      華      民      國    八十九     年      八       月    三十一  日
                                                                        Ｉ


司法院資訊處製作；財團法人民間司法改革基金會備份。
